臺灣屏東地方法院民事裁定　　　　　　　100年度簡抗字第5號
抗　告　人　蘇明珠
相　對　人　盧品宏
抗告人與相對人間聲請清償借款事件，對於本院屏東簡易庭民國
100 年8 月16日所為裁定（100 年度屏簡字第265 號），提起抗
告，本院裁定如下：
    主  文
抗告駁回。
抗告費用新臺幣壹仟元由抗告人負擔。
    理  由
一、按對於簡易程序之第一審裁判，得上訴或抗告於管轄之地方
    法院，其審判以合議行之。第1 項之上訴及抗告程序，準用
    第434 條第1 項、第434 條之1 及第3 編第1 章、第4 編之
    規定；民事訴訟法第436 條之1 第1 項、第3 項定有明文。
二、抗告意旨略以：重複起訴盧品宏向某人借錢，一個月還5000
    元，家中費用不夠，盧品宏叫我向國泰銀行借錢，全部被他
    利用，母金都沒還，只還利息，請法院叫盧品宏全部清償等
    語。
三、原審以：「按調解經當事人合意而成立，調解成立者，與訴
    訟上和解有同一之效力；訴訟上和解成立者，與確定判決有
    同一之效力，民事訴訟法第416 條第1 項、第380 條第1 項
    分別定有明文；又起訴違背民事訴訟法第253 條、第263 條
    第2 項之規定，或其訴訟標的為確定判決之效力所及者，法
    院應以裁定駁回之，民事訴訟法第249 條第1 項第7 款亦有
    明文。經查，本件原告前於98年5 月27日對被告訴請給付借
    款130,000 元事件，經本院98年度屏簡調字第98號審理，兩
    造於98年6 月16日成立訴訟上調解，調解內容略以：一、兩
    造同意，經彙算自98年6 月16日以前相對人（即被告）積欠
    聲請人（即原告）之債務，以600,000 元結算。（其中包括
    本院於98年4 月24日以屏院惠民執德字第98司執12185 號所
    發債權憑證所載155,000 元、執行費用1,280 元及95年10月
    7 日、同年10月8 日由相對人所簽發本票各10,000元、250,
    000 元及98年6 月16日以前聲請人陸陸續續匯給相對人的金
    錢與本案130,000 元之請求）。二、相對人願給付聲請人60
    0,000 元。給付方法：當庭交付50,000元予聲請人收受，不
    另立據，剩餘550,000 元，自98年7 月起，於每月25日前各
    給付5,000 元，至全部清償完畢止，如有一期未履行視為全
    部到期。上開給付，匯至聲請人所有，設於中華郵政股份有
    限公司海豐郵局，局號為0000000 、帳號為0000000 、戶名
    為蘇明珠之帳戶內。三、上開第二項給付，相對人如按期給
    付清償至300,000 元，剩餘300,000 元聲請人願捨棄不再請
    求。四、聲請人其餘請求拋棄。... 」之事實，業經本院依
    職權調取前開卷宗核閱屬實，是被告辯稱其於98年6 月16日
    前所有積欠原告之債務以600,000 元和解，及本件起訴請求
    之借款金額、借款日期均與原告於98年請求清償借款130,00
    0 元之前案均相同應可採信為真實。又被告於調解成立後迄
    今，每月均按期匯款5,000 元至原告之上開帳戶內，有被告
    提出之匯款單在卷可憑，故被告確有按上開調解筆錄履行，
    亦可認定。基上，本件與上開98年屏簡調字第98號事件前後
    二訴之當事人、訴之聲明及訴訟標的既均屬相同而屬同一事
    件，原告起訴請求130,000 元之借款既已在前開調解筆錄中
    達成和解，而被告自調解成立迄今均按期匯款清償，並無違
    約之情事，足認本件原告確係就前開業已調解成立之同一借
    款事實再行起訴。至原告主張：其認為調解筆錄顯然對其不
    利，不願依上開調解內容繼續履行，再行起訴云云，顯於法
    有違，而非可採，是原告就業經成立訴訟上調解之事件重複
    起訴，依前開規定，自應予以駁回」等語，裁定駁回抗告人
    之訴，自於法有據而無違誤。
四、抗告人請求將原裁定廢棄，改為准其聲請之裁定，應認為無
    理由，而予以駁回。
五、依民事訴訟法第436 條之1 第3 項、第495 條之1 第1 項、
    第449 條第1 項、第95條、第78條，裁定如主文。
中    華    民    國  100     年    10    月    13    日
                  民事第一庭    審判長法  官  柯彩燕
                                      法  官  羅培毓
                                      法  官  張世賢
正本係照原本作成。
不得再為抗告。
中    華    民    國   100    年    10    月    14    日
                                      書記官  魏慧夷